臺灣高等法院高雄分院刑事裁定　　　　 100年度毒抗字第68號
抗　告　人
即　被　告　劉雅惠
上列抗告人因聲請觀察勒戒案件，不服臺灣屏東地方法院中華民
國100 年3 月31日裁定（100 年度毒聲字第140 號），提起抗告
，本院裁定如下：
    主  文
抗告駁回。
    理  由
一、抗告意旨略以：抗告人即被告（下稱被告）劉雅惠坦承施用
    第一級毒品海洛因犯行，犯後已感後悔且自民國100 年2 月
    11日就醫接受美沙冬替代療法治療，現已無施用海洛因之惡
    習，因在外工作難找，請給予自新機會，並提出屏安醫院美
    沙冬替代療法收據影本為證，為此提起抗告云云。
二、按犯毒品危害防制條例第10條之罪者，檢察官應聲請法院裁
    定，令被告入勒戒處所觀察、勒戒，其期間不得逾2 月；依
    同條例第20條第2 項規定為觀察、勒戒或強制戒治執行完畢
    釋放後，5 年後再犯第10條之罪者，適用前2 項之規定，毒
    品危害防制條例第20條第1 項、第3 項定有明文。
三、經查被告劉雅惠基於施用第一級毒品海洛因之犯意，於99年
    12月18日2 時15分許之前96小時內之某時許，在屏東縣、市
    某處，以將海洛因摻入香菸內點火吸食煙霧之方式，施用海
    洛因1 次之事實，有台灣檢驗科技股份有限公司濫用藥物檢
    驗報告、屏東縣政府警察局屏東分局受檢人尿液採證編號與
    姓名對照表各1 份附卷可稽。又上開檢驗，其初步篩檢採酵
    素免疫法（EIA ），確認鑑定採氣相層析質譜法（GC/MS ）
    ，後者乃目前就藥物篩檢結果必須進一步確認時，最常採用
    之確認方法，在良好之操作條件之下，幾乎不會有偽陽性反
    應產生，其檢驗結果，自堪採信。且依行政院衛生署管制藥
    品管理局92年3 月10日管檢字第0920001495號函所示，毒品
    施用後於尿液中可檢出之時間，受施用劑量及頻率、施用方
    式、飲水量之多寡、個人體質及其代謝情況等因素影響，因
    個案而異，一般可檢出之最長時間，海洛因為施用後2 至4
    天等情。再參以被告於警詢時亦不諱言其於採尿前數日，確
    有以將海洛因摻入香菸內點火吸食煙霧之方式，施用海洛因
    1 次等語，則被告於99年12月18日2 時15分許採尿前4 日內
    有施用海洛因之行為，事證明確，堪以認定。
四、原審因依檢察官之聲請，而認被告劉雅惠上開施用第一級毒
    品海洛因犯行明確，爰依毒品危害防制條例第20條第3 項、
    第1 項，裁定被告令入勒戒處所觀察、勒戒，其期間不得逾
    2 月，經核尚無不合。至於上開抗告意旨所陳均屬被告犯後
    之戒毒治療及求職工作等情，無從據此而認原裁定有何不當
    ，足徵本件抗告為無理由，應予駁回。
據上論結，應依刑事訴訟法第412 條，裁定如主文。
中    華    民    國   100    年    6     月    7     日
              刑事第三庭    審判長法  官  莊崑山
                                  法  官  莊松泉
                                  法  官  張意聰
以上正本證明與原本無異。
本裁定不得再抗告。
中    華    民    國   100    年    6     月    8     日
                                  書記官  王秋淑